【裁判字號】    99,易,1242
【裁判日期】    990518
【裁判案由】    毒品危害防制條例
【裁判全文】
臺灣臺中地方法院刑事判決              99年度易字第1242號
公  訴  人  臺灣臺中地方法院檢察署檢察官
被      告  甲○○
上列被告因違反毒品危害防制條例案件，經檢察官提起公訴（98
年度毒偵字第4412號），本院判決如下：
    主    文
甲○○施用第二級毒品，處有期徒刑陸月，如易科罰金，以新臺
幣壹仟元折算壹日。扣案之甲基安非他命壹包（驗餘淨重0.355
公克）沒收銷燬之。
    犯罪事實
一、甲○○曾因施用毒品案件，經依本院裁定送勒戒處所進行觀
    察、勒戒，於民國87年11月17日進入臺灣臺中看守所附設勒
    戒所接受觀察勒戒後，認有繼續施用毒品傾向，經本院裁定
    令入戒治處所施以強制戒治，於87年12月18日進入臺灣臺中
    戒治所接受強制戒治處分，嗣因執行成效良好，經本院裁定
    停止戒治，所餘戒治期間並付保護管束，於88年5月18日停
    止戒治釋放出所，88年12月15日強制戒治期滿，由臺灣臺中
    地方法院檢察署檢察官於89年1月12日以89年度戒毒偵字第
    18號為不起訴處分確定；又因施用毒品案件，經依本院裁定
    令入戒治處所施以強制戒治，於89年2月29日進入臺灣臺中
    戒治所接受強制戒治處分，嗣因執行成效良好，經本院於90
    年1月2日以89年度毒聲字第7696號裁定停止戒治，所餘戒治
    期間並付保護管束，於90年1月18日停止戒治釋放出所，90
    年2月29日強制戒治期滿；5年內復因施用毒品罪，經本院於
    91年7月4日以91年度中簡字第1028號判處有期徒刑5月確定
    。
二、甲○○仍不知徹底戒絕，於前開強制戒治執行完畢釋放後5
    年內復因施用毒品罪經判處有期徒刑執行完畢後，竟仍基於
    施用第二級毒品甲基安非他命之犯意，於98年11月4日17、1
    8時許，在臺中縣太平市長億國中旁陸橋下，以將甲基安非
    他命置於玻璃球內以火燒烤使之產生煙霧後加以吸食之方式
    ，非法施用第二級毒品甲基安非他命一次。嗣於98年11月5
    日22時許，在臺中市○區○○路與十甲東路口，甲○○因另
    涉犯毒品案件遭通緝，為警緝獲，並當場扣得其所有供施用
    之甲基安非他命1包（驗餘淨重0.355公克），嗣經其同意採
    集尿液送驗結果，呈現安非他命、甲基安非他命陽性反應，
    因而獲悉上情。
三、案經臺中市警察局第二分局報告臺灣臺中地方法院檢察署檢
    察官偵查起訴。
    理    由
一、訊據被告甲○○對於前揭時地施用第二級毒品甲基安非他命
    之情，業於本院中坦認屬實，且被告所採集之尿液，經送驗
    結果，亦呈現安非他命、甲基安非他命陽性反應，此有臺中
    市警察局第三分局委託尿液檢驗代號與真實姓名對照表1份
    、中山醫學大學附設醫院檢驗科藥物檢測中心尿液檢驗報告
    1份、臺中市警察局第三分局採集尿液鑑定同意書1份等在卷
    可稽，並有查獲現場照片4張在卷可按，復有扣案之甲基安
    非他命1包為證，且扣案之透明結晶物1包，經送驗結果，檢
    出甲基安非他命成分，驗餘淨重0.355公克，此有行政院衛
    生署草屯療養院草療鑑字第0981100076號鑑定書1份在卷可
    參，被告自白供述與現有事證相符，應堪置信。按觀察、勒
    戒或強制戒治執行完畢釋放後，5年內再犯毒品危害防制條
    例第10條之罪者，檢察官應依法追訴，毒品危害防制條例第
    23條第2項定有明文。倘被告於5年內已再犯，經依法追訴處
    罰，縱其第3次（或第3次以上）再度施用毒品之時間，在初
    犯經觀察、勒戒或強制戒治執行完畢釋放5年以後，已不合
    於「5年後再犯」之規定，且因已於「5年內再犯」，顯見其
    再犯率甚高，原實施觀察、勒戒或強制戒治，已無法收其實
    效，即應依該條例第10條處罰（參照最高法院95年第七次刑
    事庭會議決議）。被告曾因施用毒品案件，經依本院裁定送
    勒戒處所進行觀察、勒戒，於87年11月17日進入臺灣臺中看
    守所附設勒戒所接受觀察勒戒後，認有繼續施用毒品傾向，
    經本院裁定令入戒治處所施以強制戒治，於87年12月18日進
    入臺灣臺中戒治所接受強制戒治處分，嗣因執行成效良好，
    經本院裁定停止戒治，所餘戒治期間並付保護管束，於88年
    5月18日停止戒治釋放出所，88年12月15日強制戒治期滿，
    由臺灣臺中地方法院檢察署檢察官於89年1月12日以89年度
    戒毒偵字第18號為不起訴處分確定；又因施用毒品案件，經
    依本院裁定令入戒治處所施以強制戒治，於89年2月29日進
    入臺灣臺中戒治所接受強制戒治處分，嗣因執行成效良好，
    經本院於90年1月2日以89年度毒聲字第7696號裁定停止戒治
    ，所餘戒治期間並付保護管束，於90年1月18日停止戒治釋
    放出所，90年2月29日強制戒治期滿；5年內復因施用毒品罪
    ，經本院於91年7月4日以91年度中簡字第1028號判處有期徒
    刑5月確定等情，此有臺灣高等法院被告前案紀錄表1份在卷
    可稽，則被告於前開強制戒治執行完畢釋放後，5年內已再
    犯施用毒品犯行，本件施用毒品之犯行，自應予依法追訴。
    本件事證已臻明確，被告犯行，洵堪認定。
二、按甲基安非他命係屬毒品危害防制條例所定之第二級毒品，
    不得非法施用。被告前開施用毒品甲基安非他命之犯行，係
    犯毒品危害防制條例第10條第2項之施用第二級毒品罪。被
    告為供施用而持有第二級毒品甲基安非他命之低度行為，應
    為施用第二級毒品之高度行為所吸收，不另論處。爰審酌被
    告前因施用毒品之犯行，經歷觀察勒戒、強制戒治之機會，
    並經判處徒刑，仍無法徹底戒除施用毒品之惡習，猶故態復
    萌，再次施用毒品，無視於毒品對於自身健康之嚴重傷害及
    國家對於杜絕毒品犯罪之禁令，惟因施用毒品本身係屬自戕
    行為，對於社會所產生之潛在危害性尚屬輕微，且被告犯罪
    後業經坦承犯行，尚知悔悟，犯後態度良好等一切情狀，量
    處如主文所示之刑，併予諭知易科罰金之折算標準，以示懲
    儆。
三、扣案之甲基安非他命1包（驗餘淨重0.355公克），係屬毒品
    危害防制條例第2條第2項第2款所規範之第二級毒品，不問
    屬於被告與否，爰依毒品危害防制條例第18條第1項前段之
    規定，併予諭知沒收銷燬之。至於，扣案之門號0000000000
    號行動電話1支，雖係被告所有之物，然與被告所犯之施用
    毒品罪，並無任何關連性，自無從併予宣告沒收，附此敘明
據上論斷，應依刑事訴訟法第299條第1項前段，毒品危害防制條
例第10條第2項、第18條第1項前段，刑法第11條、第41條第1項
前段，判決如主文。
中    華    民    國    99    年    5     月    18    日
                  刑事第十六庭  法  官  巫淑芳
以上正本證明與原本無異。
如不服本判決應於收受判決後10日內向本院提出上訴書狀，並應
敘述具體理由；其未敘述上訴理由者，應於上訴期間屆滿後20日
內向本院補提理由書（均須按他造當事人之人數附繕本）「切勿
逕送上級法院」。
                                書記官  巫偉凱
中    華    民    國    99    年    5     月    18    日
附錄論罪科刑法條：
毒品危害防制條例第10條：
施用第一級毒品者，處6月以上5年以下有期徒刑。
施用第二級毒品者，處3年以下有期徒刑。

司法院資訊處製作；財團法人民間司法改革基金會備份。
